臺灣彰化地方法院刑事判決　　　　　　　　　　　　九十一年度訴字第一三一號
　　公　訴　人　臺灣彰化地方法院檢察署檢察官
　　被　　　告　乙○○
右列被告因公共危險案件，經檢察官提起公訴（九十一年度偵字第四二六六號），本
院判決如左：
    主      文
乙○○服用酒類，不能安全駕駛動力交通工具而駕駛，處有期徒刑月；又駕駛動力
交通工具肇事，致人受傷而逃逸，處有期徒刑捌月。應執行有期徒刑拾月。緩刑肆年
。
    事      實
一、乙○○係員林汽車客運股份有限公司（以下簡稱員林客運）竹山站之司機，其於
    民國九十一年四月十九日中午十二時許起至同日下午一時許止，在彰化縣員林鎮
    街上飲用啤酒加維士比後，明知己已達不能安全駕駛動力交通工具之程度，竟仍
    於飲酒後即當日下午三時許（案發後經醫院抽血檢驗其血液中所含酒精濃度仍高
    達二九三．九一ＭＧ＼ＤＬ，換算為吐氣所含酒精濃度約為每公升一．四０毫克
    ）至員林客運位於彰化縣員林鎮○○路之保養場駕駛車牌號碼ＦＳ─四七二號員
    林客運大客車，沿彰化縣員林鎮○○路接中正路由北往南方向行駛，在行經中正
    路四二九號前，乙○○所駕駛之大客車右側車身擦撞戊○所騎乘，後座搭載丁○
    ○之車牌號碼ＧＺ六─四一九號重型機車，致該重型機車倒地撞及甲○○所有停
    放於路邊之車牌號碼七Ｈ─０五一一號自用小客車，戊○因而受有右上臂、右手
    、左手擦傷之傷害；丁○○因而受有右前臂、左肘、陰部、左足多發性血腫及右
    臂兩處、左肘擦傷之傷害（戊○、丁○○二人均已撤回過失傷害之告訴）。詎乙
    ○○於駕車肇事，致人受傷後，本應留在現場協助救助傷患或採取其他必要措施
    ，並向警察機關報告，不得駛離，竟意圖卸責，乃未下車查看即駕駛該大客車逃
    逸，其在行經彰化縣員林鎮○○路三七一號前再擦撞丙○○所有之車牌號碼ＭＱ
    ─六一０七號自用小客車。嗣乙○○在彰化縣員林鎮○○路與田中央巷巷口處遭
    路人攔阻，警方獲報前往處理，經醫院抽血檢驗其血液中所含酒精濃度仍高達二
    九三．九一ＭＧ＼ＤＬ（換算為吐氣所含酒精濃度約為每公升一．四０毫克），
    始查悉上情。
二、案經彰化縣警察局員林分局報請臺灣彰化地方法院檢察署檢察官偵查起訴。
    理      由
一、訊據被告乙○○固坦承飲酒後駕車之事實不諱，惟矢口否認肇事致人受傷而逃逸
    ，辯稱：伊駕駛時意識很清醒，且在中正路四二九號前伊有看到戊○騎機車，伊
    有按鳴喇叭，伊看到機車已閃到路旁才駕駛大客車從旁通過，伊並不知道伊有撞
    到機車，所以伊才繼續往前行駛，伊並未肇事逃逸云云。惟查，右揭事實業據被
    害人戊○、丁○○、甲○○、丙○○指述甚詳，核與目擊證人陳韋苓證述情節相
    符，並有道路交通事故調查報告表一份及現場照片十幀在卷可稽，而被害人戊○
    、丁○○確係因本件車禍受傷，亦有診斷書二份在卷可稽，且被告於偵查中亦坦
    承有從後照鏡中看到所駕駛之大客車碰到機車把手，而被告係職業駕駛人，應知
    以大客車與機車車體大小差異之懸殊，輕微碰撞即可能致機車乘客傷亡，被告既
    知碰撞之事實，實難謂其無致人死傷之認識，其竟未下車查看即駕駛該大客車離
    開現場，顯係肇事致人受傷而逃逸，是以被告所辯顯係事後卸責之詞，不足採信
    。按「汽車駕駛人飲用酒類或其他類似物後，其吐氣所含酒精濃度超過每公升０
    ．二五毫克或血液中酒精濃度超過百分之０．０五以上者，不得駕車」，道路交
    通安全規則第一百十四條第二款定有明文。本件被告於肇事後，經醫院抽血檢驗
    其血液中所含酒精濃度仍高達二九三．九一ＭＧ＼ＤＬ（換算為吐氣所含酒精濃
    度約為每公升一．四０毫克），此有伍倫綜合醫院生化檢驗報告單一份在卷可稽
    ，考德國、美國之認定標準，對於酒精濃度吐氣達每公升０．五五毫克或血液
    濃度達百分之０．一一以上，肇事率為一般正常人之十倍，認為已達不能安全駕
    駛之標準，被告換算吐氣所含酒精濃度已超過前述標準甚多，且其於駕駛途中，
    短短路程內連續擦撞他人車輛二次，顯見被告已達不能安全駕駛動力交通工具之
    程度。綜上所述，本件事證已臻明確，被告犯行均堪認定。
二、核被告所為，係犯刑法第一百八十五條之三重大違背安全駕駛罪及同法一百八十
    五條之四肇事遺棄罪。被告所犯前開二罪，犯意各別，犯罪構成要件不同，應予
    分論併罰。爰審酌被告犯罪之情節、所生損害、事後已與被害人達成和解及犯罪
    後之態度等一切情狀，各量處如主文所示之刑，並定其應執行之刑，以示儆懲。
    又被告前未曾受有期徒刑以上刑之宣告，此有臺灣高等法院被告全國前案紀錄表
    在卷可稽，經此教訓，當知警惕，應無再犯之虞，本件所宣告之刑，本院認以暫
    不執行為適當，爰併為緩刑之宣告，以啟自新。
據上論斷，應依刑事訴訟法第二百九十九條第一項前段，刑法第一百八十五條之三、
第一百八十五條之四、第五十一條第五款、第七十四條第一款，判決如主文。
中      華      民      國    九十一    年     十一     月    二十九    日
                                    臺灣彰化地方法院交通法庭
                                        法      官  石  馨  文
右正本證明與原本無異。
如不服本判決應於判決送達後十日內向本院提出上訴狀( 須附繕本 )。
告訴人或被害人對於判決如有不服具備理由請求檢察官上訴者，其上訴期間之計算係
以檢察官收受判決正本之日期為準。
                                        法院書記官  呂  雅  惠
中      華      民      國    九十一    年     十二     月      二      日
刑法第一百八十五條之三：
服用毒品、麻醉藥品、酒類或其他相類之物，不能安全駕駛動力交通工具而駕駛者，
處一年以下有期徒刑、拘役或三萬元以下罰金。
刑法第一百八十五條之四：
駕駛動力交通工具肇事，致人死傷而逃逸者，處六月以上五年以下有期徒刑。
